

WOLFRAN SILVA

Senior Software Development Engineer

EXPERIENCIA PROFESIONAL

OPS/OMS - Honduras | Consultor Nacional PAHO

Jul. 2020 - Actualidad

Tareas realizadas

- Desarrollo de Sistemas y Arquitectura de Plataformas de Información en línea para la salud.
- Desarrollo e Implementación de Salas de Situación de Salud.
- Gestor de Proyecto Fortalecimiento de las TIC's de la Secretaría de Salud, Implementación de Intranet y Administración de Redes gestionadas por software en sitios priorizados.
- Apoyo técnico OPS Secretaría de Salud.

Sigil Consulting Group | Analista Programador

Oct. 2022 - Dic. 2022

Tareas realizadas

 Análisis y desarrollo de aplicativo para el estudio de costos catastróficos en personas afectadas de tuberculosis en República Dominicana.

BID | Analista de Datos

Jul. 2021 - Sept. 2021

Tareas realizadas

• Estimaciones sobre los casos positivos y mortalidad relacionada a COVID-19 y la efectividad de la vacuna en grupos priorizados.

IFHSA | Consultor DBA

Sept. 2019 - Jul. 2020

Tareas realizadas

- Migración de Datos de Facturación, Importaciones, Inventario, Clientes y Proveedores SoftlandERP SQL Server.
- Automatización de tareas de mantenimiento, Optimización de rendimiento de Base de Datos y tiempos de respuesta de consultas SQL Server.
- Desarrollo de Api Rest para la interoperabilidad de Softland ERP y Sistemas de nomina de Terceros.

Hospital María HMEP | Administrador de Sistemas

Abr. 2016 - Sept. 2019

Tareas realizadas

- Administración de Infraestructura de Virtualización de Servidores.
- Administración de Bases de Datos, Generación de Indicadores Hospitalarios.
- Desarrollo de Reportes y AddOn para SoftlandERP.
- Desarrollo de Api Rest para Integración e interoperabilidad con Sistemas de Laboratorio MicroLab.

PERFIL

Full Stack Web Developer C#, ASP.NET, .NET CORE, SQL Server.

12 Años de experiencia en el desarrollo de software, he contribuido en el fortalecimiento de los sistemas de Informacion de Salud Publica y Sistema de Control Migratorio en Honduras.

CONTACTO

+504 8732-4430

Tegucigalpa, Honduras

Wolfran.silva@gmail.com

in www.linkedin.com/in/wolfran-silva

EDUCACIÓN

Master en Data Science

CEUPE – Centro Europeo de Postgrado 2022 – En Curso, realizando (TFM) Trabajo de Fin de Master

SUPERIOR Ciencias de la Computación Universidad Católica de Honduras 2000 – 2005

MEDIA Técnico en ElectrónicaInstituto Tecnológico Centroamericano

instituto rechologico Centroari 1997 – 1999

IDIOMAS

Inglés: Técnico Español: Nativo

Consultorías | Freelance Software Developer

Ene. 2018 - Dic. 2019

Tareas realizadas

- Consultoría Desarrollo e Implementación Sistema de Gestión Hospitalaria Hospital de San Lorenzo, Valle.
- Consultoría Desarrollo de Sistema de Programación y Control de Vacunas e Insumos. PAI – OPS/OMS.

Grupo Visión | Analista Programador

Ene. 2014 - Abr. 2016

Tareas realizadas

- Desarrollo de Sistema de Consulta de Información Policial.
- Desarrollo de Servicio de Notificaciones para sistema de Gestión de proyectos Deployer.
- Sistema de Control Migratorio (Desarrollo de los siguientes Módulos Control de Menores, Control de Hoteles, PreChequeo).
- Desarrollo de Api Rest para la interoperabilidad de la App Móvil de Pre-Chequeo.

Corporación Mcc | Gestor de Proyectos de Desarrollo

Ene. 2012 - Nov. 2013

Tareas realizadas

- Análisis y Desarrollo de Sistema CRM Canje de puntos.
- Análisis y Desarrollo de Aplicación web para toma de Inventarios y ajustes de diferencias en línea.
- Desarrollo de Aplicación para Sorteos de Clientes
- Desarrollo de Portal Web de Reportes de Saldos, Movimientos, ventas, Cumplimiento de Metas.
- Desarrollo de Aplicación para envío de SMS Marketing.

Corporación Mcc | Administrador de Sistemas

Feb. 2009 - Dic. 2011

Tareas realizadas

- Administración de Infraestructura de Servidores.
- Administración de Base de Datos y Soporte a Sistemas de Puntos de Venta y Contabilidad.
- Administración y Parametrización de Sistema de cadena de Restaurantes SMP Panasonic Chester's Chicken.

AFE-COHDEFOR | Director de TIC

Mar. 2006 - Sept. 2008

Tareas realizadas

- Análisis y Diseño Conceptual del Sistema Nacional de Información Forestal.
- Elaboración de Términos de Referencia para el Desarrollo del SNIF.
- Implementación de políticas de Seguridad Informática.
- Estudio de factibilidad de conectividad entre oficinas regionales y oficina central de AFE-COHDEFOR.

McAfee | Ing. De Soporte

Sept. 2004 - Oct. 2005

Tareas realizadas

 Instalación y configuración de soluciones corporativas de seguridad antivirus McAfee.

